【裁判字號】    99,易,549
【裁判日期】    990811
【裁判案由】    竊盜
【裁判全文】
臺灣屏東地方法院刑事判決               99年度易字第549號
公  訴  人  臺灣屏東地方法院檢察署檢察官
被      告  乙○○
上列被告因竊盜等案件，經檢察官提起公訴（99年度偵字第4217
號），被告於準備程序就被訴事實為有罪之陳述，本院合議庭裁
定由受命法官獨任進行簡式審判程序，並予判決如下：
    主  文
乙○○犯夜間侵入住宅竊盜罪，處有期徒刑陸月，如易科罰金，
以新臺幣壹仟元折算壹日；又犯攜帶兇器夜間侵入住宅竊盜未遂
罪，處有期徒刑肆月，如易科罰金，以新臺幣壹仟元折算壹日。
應執行有期徒刑捌月，如易科罰金，以新臺幣壹仟元折算壹日。
緩刑貳年，並應向指定之政府機關、政府機構、行政法人、社區
或其他符合公益目的之機構或團體提供捌拾小時之義務勞務。緩
刑期間付保護管束。
    事  實
一、乙○○分別意圖為自己不法所有，(一)先於民國99年2 月27日
    1 時30分之夜間，侵入甲○○（前妻之祖父）位於與屏東縣
    萬丹鄉○○村○○路112 巷35號住處相連之倉庫內，徒手竊
    取紅豆9 大袋，其得手後將其上開竊得之紅豆搬出倉庫放於
    路邊，欲開車載運搬離現場時為路人發現，遂將紅豆棄置逃
    逸；(二)另於99年3 月6 日1 時40分之夜間，再度侵入上開甲
    ○○同一處住相連之倉庫內著手竊取紅豆，並以現場取得之
    客觀上足以對人之生命、身體、安全造成傷害之剪刀1 支（
    未扣案）剪斷攝影機線路，因觸動警報，旋即逃逸而致犯行
    不遂。嗣經員警依監視器畫面而循線查獲。
二、案經屏東縣政府警察局屏東分局報告臺灣屏東地方法院檢察
    署檢察官偵查起訴。
    理  由
一、本案被告乙○○所犯竊盜等罪，並非法定刑為死刑、無期徒
    刑或最輕本刑3 年以上有期徒刑之罪，亦非高等法院管轄第
    一審之案件，而被告於本院準備程序中就被訴事實為有罪之
    陳述，本院合議庭乃裁定由受命法官獨任進行簡式審判程序
    。又簡式審判程序之證據調查，不受刑事訴訟法第159 條第
    1 項、第161 條之2 、第161 條之3 、第163 條之1 及第16
    4 條至第170 條規定之限制，刑事訴訟法第273 條之2 亦定
    有明文，故本件審理依該規定，亦排除嚴格證據調查，併予
    敘明。
二、上開犯罪事實，業經被告乙○○於警詢、偵訊及本院審理時
    坦承不諱（見警卷第3 至6 頁、偵卷第8 至9 頁、本院卷第
    12頁、第13至15頁），核與證人即被害人甲○○於警詢證述
    其住處相連之倉庫內紅豆遭人竊取2 次之被害情節大致相符
    （見警卷第7 至9 頁），此外，復有蒐證照片4 張、監視器
    錄影翻拍照片2 張在卷可資憑佐（見警卷第18頁、第19至20
    頁），是被告上開任意性自白，核與客觀事實相符，堪予採
    信。準此，本件事證業臻明確，被告上開犯行均洵堪認定，
    應依法論科。
三、按刑法上所謂之夜間，為日出前日沒後，刑事訴訟法第100
    條之3 第項定有明文，被告至被害人甲○○與該住宅相連之
    倉庫行竊之時間係99年2 月27日凌晨1 時30許、99年3 月6
    日凌晨1 時40分許，均自屬夜間無訛；又查被告於上開時間
    所侵入之屏東縣萬丹鄉○○村○○路112 巷35號倉庫，係與
    被害人甲○○住宅相連，業據被害人甲○○指述甚詳，足見
    上址應屬夜間有人所住之住宅。再按刑法第321 條第1 項第
    3 款之攜帶兇器竊盜罪，係以行為人攜帶兇器為其加重條件
    ，此所謂兇器，其種類並無限制，凡客觀上足以對人之生命
    、身體、安全構成威脅，具有危險性之兇器為已足，並不以
    攜帶之初有行兇之意圖為必要（最高法院79年台上字第5253
    號判例意旨參照）。是核被告乙○○事實欄一(一)、(二)所為分
    別係犯刑法第321 條第1 項第1 款夜間侵入住宅竊盜罪及同
    條第3 項、第1 項第1 款、第3 款之攜帶兇器夜間侵入住宅
    竊盜未遂罪。被告就事實欄一(二)部分之犯行，雖已著手於竊
    盜行為之實施，然未達取得財物置於自己實力支配之程度而
    不遂，為未遂犯，應依刑法第25條第2 項規定，減輕其刑。
    被告上開2 次竊盜犯行，犯意各別，行為互殊，應分論併罰
    之。爰審酌被告正值青壯年，竟囿於貪念竊取財物，侵害他
    人之財產法益；不力求奮發向上，端正品行，思循正途謀生
    ，反起意行竊，亦缺乏對他人財產權應予尊重之觀念，行為
    實不足取；惟念其因一時金錢週轉不靈，始下手行竊、行竊
    手段平和，所竊財物價值甚微、被告業已賠償被害人所有損
    害，被害人害人亦表達原諒之意，此有本院公務電話紀錄1
    紙在卷可參（見本院卷第15之1 頁），被告家中尚有幼子亟
    待其撫養，家中經濟狀況欠佳及其於偵查、審理中坦承全部
    犯行，其犯後態度良好等一切情狀，分別量處如主文所示之
    刑，併定其應執行之刑及易科罰金之標準，以示懲儆。又被
    告5 年內未曾受刑之宣告，有臺灣高等法院被告前案紀錄表
    在卷可參，其因一時失慮，致罹刑典，經此刑之宣告，應當
    知所警惕，信無再犯之虞，認對被告所宣告之刑以暫不執行
    為適當，併宣告緩刑2 年，並應向指定之政府機關、政府機
    構、行政法人、社區或其他符合公益目的之機構或團體提供
    捌拾小時之義務勞務，以啟自新，緩刑期間依法應付保護管
    束。
據上論斷，應依刑事訴訟法第273條之1、第299條第1項前段，刑
法第321 條第3 項、第1 項第1 款、第3 款、第25條第2 項、第
41條第1 項、第51條第5 款、第74條第1 項第1 款、第2 項第5
款、第93條第1 項第2 款，判決如主文。
本案經檢察官潘國威到庭執行職務。
中    華    民    國    99    年    8     月    11    日
                  刑事第三庭    法  官  陳怡先
以上正本證明與原本無異。
如不服本判決應於收受判決後10日內向本院提出上訴書狀，並應
敘述具體理由；其未敘述上訴理由者，應於上訴期間屆滿後20日
內向本院補提理由書（均須按他造當事人之人數附繕本）「切勿
逕送上級法院」。
中    華    民    國    99    年    8     月    11    日
                                書記官  龔惠婷
中華民國刑法第321 條（加重竊盜罪）犯竊盜
罪而有左列情形之一者，處6 月以上、5 年以下有期徒刑：
一、於夜間侵入住宅或有人居住之建築物、船艦或隱匿其內而犯
    之者。
二、毀越門扇、牆垣或其他安全設備而犯之者。
三、攜帶兇器而犯之者。
四、結夥三人以上而犯之者。
五、乘火災、水災或其他災害之際而犯之者。
六、在車站或埠頭而犯之者。
前項之未遂犯罰之。

司法院資訊處製作；財團法人民間司法改革基金會備份。
